Ing. Jorge Allan Paz Garza

Dirección: Ave. Del Paseo 165A, Las Quintas, 83240 Hermosillo, Sonora

Teléfono: 6621826450

Correo Electrónico: jallanpazg@gmail.com

LinkedIn: <u>Jorge Allan Paz</u> GitHub: <u>Gokuno (Allan Paz)</u>

Portafolio: Portafolio Allan Paz (allan-portafolio.vercel.app)

Perfil Profesional

Soy un ingeniero en mecatrónica con amplia experiencia en la administración de proyectos y desarrollo web. He liderado equipos de más de 20 personas y gestionado proyectos complejos, siempre enfocado en la eficiencia y la mejora continua. Actualmente, estoy profundizando mis conocimientos en inteligencia artificial y aprendizaje automático, aplicándolos en proyectos personales y profesionales. Mi pasión por la tecnología y el aprendizaje continuo me impulsa a mantenerme actualizado con las últimas herramientas y tendencias en desarrollo web y AI/ML.

Formación Académica

• Ingeniero en Mecatrónica Universidad Tecnológica de Hermosillo, Son. México

• TSU en Electrónica y Automatización Universidad Tecnológica de Hermosillo, Son. México

Formación Adicional

- HTML5 y CSS3 desde básico a avanzado Udemy
- Máster en JavaScript: Aprender JS, JQuery, Angular, Node.js
 Udemy
- The Ultimate SEO Training 2023 + SEO for WordPress Websites
 Udemy
- How to Become an Expert in Shopify Udemy
- Certificado en Responsive Web Design freeCodeCamp
- Certificado JavaScript Algorithms and Data Structures freeCodeCamp

Al y Machine Learning (informal)

Diversas plataformas en línea

Aptitudes

Desarrollo Web:

 HTML5, CSS, JavaScript, React, Node.js, NextJS, PHP, WordPress, WooCommerce, Elementor, MySQL, MongoDB, Strapi, Kinde, Prisma, NextAuth, Tailwind CSS, Three.js, Framer Motion, Rest API

Software:

 Windows, Microsoft Office (usuario avanzado), tesk.com (sistema administrativo), Adobe Photoshop, Adobe Illustrator, Figma, Apache NetBeans, VS Code, Git, GitHub, WampServer64, Canva, LabVIEW

Inteligencia Artificial y Machine Learning:

 Integración de modelos de lenguaje grande (LLMs) usando Huggingface, proyectos personales en AI/ML

Redes Sociales y Comunicación:

Facebook, Twitter, LinkedIn, Discord, Skype, ZOOM

Idiomas:

• Inglés avanzado (conversacional, escritura y lectura)

Experiencia Laboral

Desarrollador Full Stack – 1UP Web Designs

Hermosillo, Son. | Desde Diciembre 2020

 Desarrolle proyectos y aplicaciones web de frontend y backend utilizando una gran variedad de tecnologías para implementar dentro de sitio y aplicaciones web que solicitaban los diferentes clientes.

Diseñador/Desarrollador Web - FreeLancer

Hermosillo, Son. | Desde Diciembre 2017

• Lideré proyectos de diseño y desarrollo web, proporcionando soluciones digitales a clientes, con un enfoque estratégico en el crecimiento.

Elaboración de Presupuestos y Cotizaciones / Apoyo Administrativo - FreeLancer Hermosillo, Son. | Desde Diciembre 2016

 Elaboré presupuestos y cotizaciones para 2 empresas, brindando apoyo administrativo en tareas como facturación, captura y organización de archivos. También ofrecí mantenimiento de equipos de cómputo.

Encargado de Vinculación Institucional - Instituto Sonorense de Educación para el Adulto

Hermosillo, Son. | Octubre 2015 - Diciembre 2019

• Establecí y gestioné acuerdos con instituciones gubernamentales y empresas para ofrecer servicios educativos, supervisando la ejecución y seguimiento de acuerdos.

Supervisor de Proyectos - Proyectos y Obras Especializadas S.A de C.V Hermosillo, Son. | Febrero 2013 - Septiembre 2016

• Dirigí los presupuestos, administración y supervisión de proyectos con énfasis en terracerías y nivelaciones.

Técnico en Instalación y Programación - IGATEK

Hermosillo, Son. | Febrero 2011 - Septiembre 2015

 Participé en la creación de pantallas de LEDs para negocios usando LabVIEW y llevé a cabo la limpieza e instalación de sistemas repelentes de aves en antenas de Telcel. También contribuí en la programación de páginas web.

Experiencia Internacional - IHOP

Tucson, Arizona | Febrero 2009 - Mayo 2010

 Desempeñé roles multifuncionales como mesero, cajero y shift manager nocturno. Adquirí habilidades de administración, contabilidad y gestión de personal en un ambiente dinámico.

Técnico en Computadoras - PC Gamers

Hermosillo, Son. | Enero 2006 – Diciembre 2008

 Ofrecí servicios de mantenimiento y reparación básica de equipos de cómputo. Además, realicé ensamblaje de computadoras especializadas para gaming (videojuegos) y diseño.

Proyectos Destacados

Desarrollo de Plataforma Educativa con AI/ML:

 Implementé modelos de lenguaje grande (LLMs) usando Huggingface para crear herramientas transcribir y traducir de manera interactiva.

Sistema de Gestión de Proyectos Web:

 Creé un sistema integral para la gestión de proyectos de desarrollo web, optimizando la colaboración y la eficiencia del equipo.

Integración de ECommerce:

• Desarrollé e integré soluciones de comercio electrónico utilizando Shopify, WooCommerce y otros frameworks.

Conclusión

Mi trayectoria profesional se caracteriza por una amplia gama de habilidades técnicas y de gestión, complementada con un fuerte enfoque en el aprendizaje continuo y la adopción de nuevas tecnologías. Estoy buscando oportunidades que me permitan aplicar y expandir mis conocimientos en AI y desarrollo web, contribuyendo al éxito y la innovación de la organización.